臺灣宜蘭地方法院民事裁定
110年度羅簡聲字第12號
聲  請  人  江政勲  
代  理  人  廖威智律師
相  對  人  林美惠  
上列當事人間聲請停止執行事件，本院裁定如下：
    主  文
聲請人供擔保新臺幣參拾貳萬元後，本院一○六年度司執字第一
三二一三號執行事件之強制執行程序，於本院一一○年度羅簡字
第二五九號確認本票債權不存在事件調解或和解成立、判決確定
或撤回起訴前，應停止執行。
    理  由
一、聲請意旨略以：相對人執本院106年度司票字第54號裁定向
    本院聲請強制執行，經本院106年度司執字第13213號受理在
    案（下稱系爭執行事件），系爭執行事件程序尚未終結。聲
    請人對於前開本票裁定之本票債權存否有爭執，已提起確認
    本票債權不存在之訴，現由本院110年度羅簡字第259號事件
    審理中（下稱本案訴訟）。系爭執行事件即將進行鑑價程序
    ，為避免聲請人因強制執行所受難以回復之損害，聲請人願
    供擔保，請准裁定系爭執行事件之強制執行程序，於本案訴
    訟確定前停止執行等語。
二、按「強制執行程序開始後，除法律另有規定外，不停止執行
    。」強制執行法第18條第1項定有明文。又「發票人主張本
    票係偽造、變造者，於前條裁定送達後20日內，得對執票人
    向為裁定之法院提起確認之訴。發票人證明已依前項規定提
    起訴訟時，執行法院應停止強制執行。但得依執票人聲請，
    許其提供相當擔保，繼續強制執行，亦得依發票人聲請，許
    其提供相當擔保，停止強制執行。發票人主張本票債權不存
    在而提起確認之訴不合於第1項之規定者，法院依發票人聲
    請，得許其提供相當並確實之擔保，停止強制執行。」非訟
    事件法第195條亦有明定。又法院定相當並確實之擔保金額
    而准許停止強制執行之裁定者，該項擔保係備供債權人因停
    止執行所受損害之賠償，其數額應依標的物停止執行後，債
    權人未能即時受償或利用該標的物所受之損害額，或其因另
    供擔保強制執行所受之損害額定之，非以標的物之價值或其
    債權額為依據（最高法院86年度台抗字第442號裁判要旨參
    照）。
三、本件聲請人以其向本院提起確認本票債權不存在之訴為理由
    ，聲請裁定停止本院106年度司執字第13213號給付票款事件
    之強制執行程序。經查，本院106年度司執字第13213號給付
    票款事件之強制執行程序仍在進行中，且聲請人所提確認本
    票債權不存在之訴亦經本院以110年度羅簡字第259號案件受
    理在案，此經本院調取上開執行及民事卷宗核閱無訛。本院
    審究上情並核閱卷宗後，認為本件聲請人之聲請為有理由，
    應予准許。
四、又查聲請人提起上開確認本票債權不存在之訴，其訴訟標的
    價額為新臺幣（下同）154萬元，得上訴第三審，參考各級
    法院辦案期限實施要點規定，民事簡易程序第一審審判案件
    應於收案之日起10個月內終結，第二審審判案件為2年，第
    三審審判案件為1年，加計裁判送達、上訴、分案等期間，
    預估聲請人所提起確認本票債權不存在之訴審理期間為4年
    ，按法定週年利率5%計算，則相對人因停止執行所可能遭受
    之利息損失約為30萬8,000元【計算式：154萬元×5%×4＝30萬
    8,000元】，另參酌相對人資金運用所受影響、債權受償風
    險等一切情狀，認聲請人為相對人因停止執行可能受損害所
    提供擔保之金額，應以32萬元為適當，爰裁定如主文所示。
五、依非訟事件法第195條第3項，裁定如主文。　　
中　　華　　民　　國　　110 　年　　12　　月　　8 　　日
                  臺灣宜蘭地方法院羅東簡易庭
                                  法　官　張文愷
以上正本係照原本作成。
如不服本裁定，應於送達後十日內，向本院提出抗告狀並表明抗
告理由，如於本裁定宣示後送達前提起抗告者，應於裁定送達後
十日內補提抗告理由書（須附繕本），並繳納抗告費新臺幣一千
元。
中　　華　　民　　國　　110 　年　　12　　月　　8 　　日
                                  書記官　林恬安